臺灣屏東地方法院刑事判決　　　　　　　96年度交訴字第25號
公　訴　人　臺灣屏東地方法院檢察署檢察官
被　　　告　丙○○
選任辯護人　葉武侯律師
　　　　　　萬維堯律師
上列被告因過失致死案件，經檢察官提起公訴（96年度偵字第
328號），本院判決如下：
    主  文
丙○○因過失致人於死，處有期徒刑捌月，減為有期徒刑肆月，
如易科罰金，以銀元佰元折算壹日。
    事  實
一、丙○○於民國95年6 月15日下午5 時許，將其所駕駛之車牌
    號碼D9─5382號自小客貨車，車頭朝東順向停放在屏東縣里
    港鄉春林村果菜市○○○○路三段286 號前，理應注意汽車
    停車時，應依車輛順行方向緊靠道路右側，其右側前後輪胎
    外側距離緣石或路面邊緣不得逾40公分，而依當時之客觀情
    形，並無不能注意之情事，竟疏未注意及此，停車時未緊鄰
    路面邊緣停車，而致上開自小客貨車右側前後輪胎外側因此
    距離路面邊緣達60公分；適有黃漢清飲用酒類後，已達不能
    安全駕駛動力交通工具之狀態下，騎乘車牌號碼PIF —746
    號重型機車，於同日晚上7 時20分許，沿前開永豐路三段道
    路由西往東方向，自上開自小客貨車停放處後方駛至，其因
    該自小客貨車未緊鄰路邊停放，又因不勝酒力，疏未注意前
    方丙○○所停放之上開自小客貨車，其機車車頭右側不慎擦
    撞丙○○之自小客貨車左後側車身，致該機車失控向左前方
    行駛，最後人車倒地，黃漢清因此受有創傷性雙側硬腦膜下
    腔出血、蜘蛛膜下腔出血、顱骨骨折、腦水腫併重度昏迷及
    身體多處擦傷等傷害，丙○○在屋內聽到撞擊聲後，發覺上
    情，旋報警處理，並在有偵查犯罪職權之公務員查知其為犯
    人之前，即主動向到場處理之員警表明其為肇事者，嗣並接
    受裁判，惟黃漢清經送醫急救後，仍於95年6 月22日清晨4
    時42分不治死亡。
二、案經屏東縣警察局里港分局報告臺灣屏東地方法院檢察署相
    驗後主動偵查起訴。
    理  由
壹、關於證據能力之說明：
(一)、按傳聞法則乃對於被告以外之人於審判外之言詞或書面陳述
    ，亦即針對被告以外之人於審判外以言詞或書面所為之供述
    證據而為規範，而警方於勘驗時所拍攝之照片，乃以科學、
    機械之方式，對於所拍攝內容所為忠實且正確之記錄，其性
    質上並非供述證據，無刑事訴訟法第159 條第1 項規定之適
    用。是本案警方於95年6 月22日勘驗上開車號D9─5382號自
    小客貨車、車號PIF —746 號重型機車時，比對2 車車損情
    形、位置及高度等所拍攝之相片，自具有證據能力；至辯護
    人所指警方所為之比對非專業之鑑定乙節固屬實，然此僅係
    證據證明力之問題，與證據能力之有無實屬無涉，辯護人就
    此或有誤會，先予敘明。
(二)、又按傳聞法則之重要理論依據，在於傳聞證據未經當事人之
    反對詰問予以核實，乃予排斥，惟若當事人已放棄對原供述
    人之反對詰問權，於法院審判時表明同意該等傳聞證據可作
    為證據，基於證據資料愈豐富，愈有助於真實發現之理念，
    並貫徹刑事訴訟法修法加重當事人進行主義之精神，確認當
    事人對於證據能力有處分權之制度，傳聞證據經當事人同意
    作為證據，法院認為適當者，亦得為證據；另當事人於調查
    證據時，對於傳聞證據表示「沒有意見」、「對於證據調查
    無意見」，而未於言詞辯論終結前聲明異議，應視為已有將
    該等傳聞證據採為證據之同意，此刑事訴訟法第159 條之5
    定有明文。查公訴人、被告及辯護人對於本院所引用之下述
    證據，於本院準備程序及審判程序均未爭執其證據能力且同
    意引為證據，本院審酌該些言詞及書面陳述作成時之證據取
    得過程並無瑕疵，且與待證事實具有關連性等情況，認為適
    當，應認依刑事訴訟法第159 條之5 之規定，得為證據，而
    有證據能力。
貳、實體部分：
一、訊據被告丙○○固不否認其於上開時地，將車號D9─5382號
    自小客貨車停放在屏東縣里港鄉○○村○○路○ 段286 號前
    ，該車右側前後輪胎外側距離路面邊緣達60公分，其聽到碰
    撞聲，從店內出來看就到被害人黃漢清及車號PIF —746 號
    重型機車倒在其自小客貨車左側之事實，惟矢口否認過失致
    死犯行，辯稱：被害人之機車沒有撞到我的自小客貨車，該
    自小客貨車車身左後側擦痕、凹痕都是以前被別人撞到造成
    的舊痕跡，況且若有發生撞擊，應有機車破碎車殼等掉落地
    面，機車右後照鏡應該破損，被告自小客貨車上應該殘留機
    車之車漆云云。惟查：
(一)、被害人黃漢清於飲用酒類後，已達不能安全駕駛程度，仍騎
    乘車號PIF —746 號重型機車上路，於95年6 月15日晚上7
    時20分許，行經案發地點被害人機車左側倒地，被害人倒在
    與被告自小客貨車車頭平行處左側約0.9 公尺處，經送醫急
    救，醫護人員對其抽血檢測，測得其血液中酒精濃度高達
    282.8MG/DL（換算為呼氣酒精濃度約為每公升1.41毫克），
    嗣於同月22日不治身亡等事實，有道路交通事故現場圖、財
    團法人屏東基督教醫院診斷證明書、藥物濃度檢驗單各1 份
    、案發現場相片等在卷可稽（見相驗卷第5 、14至17頁），
    又經檢察官率同法醫師前往相驗被害人之屍體，被害人係因
    車禍、右側顱內出血、顱骨骨折而死亡等情，亦有相驗屍體
    證明書、鑑定驗斷書各1 份附卷可稽（見相驗卷第28至35
    頁）；次查本案被告停放車輛之處固未畫有禁止停車線而屬
    於一般用路人得自由停車之路邊，惟其停放之上開自小客貨
    車右側前後車輪輪胎外側距離路面邊緣達60公分，此有到場
    處理之員警戊○○繪製之上開道路交通事故現場圖1 份、現
    場相片在卷可證（見相驗卷第16至19頁），此部分事實洵堪
    認定。至辯護人所辯案發路段並未劃設快慢車道分隔線，被
    告之自小客貨車應係壓在路面邊線上乙節，尚無解於前述被
    告有未緊鄰路邊停車之違規行為，附此敘明。則被告既以前
    詞置辯，則本案之爭點即係被害人所騎乘之機車是否有撞擊
    被告停放該處之前開自小客貨車？被害人之死亡是否與被告
    前開違規停車之行為有因果關係？
(二)、被害人所騎乘之上開機車確有撞擊被告停放於案發地點之上
    開自小客貨車，理由如下：
  1.查被害人機車前方車殼之右下緣及右方向燈均破裂損壞，該
    車殼破損部位最低處距離地面約50公分、最高處距地面約為
    65公分，前方裝設之車籃右側向內凹陷等情，有測量相片及
    現場相片附卷可憑（見相驗卷第19至21頁），以其損壞情形
    判斷，應係機車去撞擊外物或遭外力撞擊所致，而該機車既
    係左側車身倒地，此車損情形顯非機車倒地撞擊地面所造成
    ，足認被害人之機車係因右側受力始發生事故無訛。
  2.員警乙○○於95年6 月22日會同被告在警局勘驗被告自小客
    貨受損情形結果，在該車左側車身後端相當於方向燈高度處
    之車身上有數道水平方向之刮擦痕，左後輪擋泥板及輪胎蓋
    處均有遭撞擊之痕跡，左後輪後方之車身部位有凹陷、該部
    位底端並有水平方向之刮擦痕，有勘驗時所拍攝之相片在卷
    可考（見相驗卷第48至51頁），而上開左後輪後方車身之擦
    痕、擋泥板及左後輪輪胎蓋之受損部位，係位於同一水平高
    度，距地面約45至50公分等情，有警卷第20頁之測量相片可
    證。
  3.再經員警乙○○會同被告於95年6 月22日對被告之自小客貨
    車及被害人機車之上述損壞部位進行勘驗比對，佐以員警戊○○於案發現場所拍攝之2 車高度測量相片（見相驗卷第19
    、20頁），結果為：
  (1)被害人機車右把手之高度，與前開自小客貨車左後側車身處
    之水平方向刮擦痕之高度相當，有相驗卷第48頁下方相片可
    證。
  (2)被害人機車前方附掛車籃右側之凹陷，與上開自小客貨車左
    後緣之高度及弧度相符，此有相驗卷第48頁上方、第49頁相
    片可證。
  (3)被害人機車前方車殼右側之破損部位，最低處距離地面約50
    公分，最高處距地面約為65公分等情，有相驗卷第19、20頁
    之測量相片可證，與該自小客貨車左後輪後方車身部位之凹
    陷範圍之高度相當，有相驗卷第49頁之比對相片可考。
  (4)綜上，足見被害人所騎乘機車之受損部位，即前方車籃、前
    方車殼右側及右前方向燈之高度和相關位置，均與前述被告
    之自小客貨車之左後側車身刮擦痕、左後輪後方車身之凹痕
    相當；佐以前述被告自小客貨車保險桿底端之擦痕、擋泥板
    、左後輪輪圈之車損，係在同一水平面上，自車尾向前依序
    出現乙情，堪認本件2 車之撞擊部位，應係被害人機車車頭
    右前側撞擊被告自小客貨車左後側車身，以致該機車把手刮
    及該自小客貨車左後側車身，而該機車右側車身下半部則依
    序刮過被告之自小客貨車左後輪後方車身底部、擋泥板及左
    後輪輪胎蓋，始會造成前述2 車之車損情形，該機車並因右
    側撞擊該自小客貨車而受力向左傾斜，並失控往左前方向行
    進，最後人車倒地。
  4.又據證人即到場處理之屏東縣警察局里港分局交通事故處理
    小組員警戊○○所證：現場置放1 號三角椎之處是自小客貨
    車之落土等語（見本院卷第64頁），而依卷附現場相片所示
    ，該落土處即位於被告之自小客貨車左後側車損部位之下方
    （見相驗卷第20頁），堪認此落土係因遭被害人機車撞擊而
    自被告之自小客貨車上所掉落；再佐以被告於警偵訊時供稱
    ：案發時我在前方店裡面包粽子，我沒看到案發經過，我是
    聽到很大聲「碰」，他（即被害人）就倒在那邊等語（見相
    驗卷第8 頁背面、26頁），益徵被害人所騎乘之機車確係因
    撞擊被告停放該處之自小客貨車而倒地無疑。綜上，本件被
    害人騎乘機車行經事故地點，撞擊被告停放在該處之上開自
    小客貨車左後側車身而人車倒地之事實，堪可認定。
(三)、被告雖辯稱其自小客貨車左後緣之擦痕係案發前就有的，該
    車左後閃光燈是去年某月農曆14號停放在丁○○經營之「天
    喜麵包店」前，被1 個年輕人撞破的，左後側車身之凹痕是
    1 、2 年前停放在里港菜市場內，被甲○○騎機車撞上造成
    的云云。然被告自小客貨車左後側車身之刮擦痕、左輪後方
    車身之凹痕及上面的擦痕、左後輪擋泥板及輪胎蓋之撞擊痕
    跡，均係新痕跡乙節，業經證人戊○○到庭具結證稱：因為
    肇事現場只有那2 部車在場，我們就比對2 車有沒有接觸擦
    撞，就拍攝了相驗卷第48頁之照片，下方的照片是新刮痕，
    因為上面沒有泥土；相驗卷第50頁之相片，是我們比對2 台
    車，發現有新的擦痕，上方相片是自小客貨車左後擋泥板、
    下方照片是左後輪；我們有把機車牽起來比對高度，發現自
    小貨車新的擦痕，就拍照，我有特別指出新的擦痕給被告看
    ，就是與機車把手同高度之葉子板擦痕、小貨車左後方擋泥
    板及左後輪的新擦痕；我從91年任職交通隊到現在，都是負
    責處理交通事故等語（詳見本院卷第65至67頁），而證人乙○○就此亦具結證稱：相驗卷第48頁下方之照片，是依新的
    撞痕來比對的，新的刮痕是在廂型車左後方，就是我用紅筆
    畫圈圈的地方，相驗卷50頁上方照片也是小貨車之撞痕，撞
    痕很新且很明顯，下方照片輪框之擦痕也是如此；第48頁照
    片的刮痕，可能遠看不能注意到，但近看就可以發現痕跡，
    而第50頁照片部分，遠看就知道是新的擦痕；我處理交通事
    故之經驗有3 年多，是負責現場勘查採證，我對於新舊痕跡
    可以辨識，本案新舊痕跡很明顯等語（見本院卷第68頁背面
    、69頁），渠等證詞互核相符，且經本院觀察卷附勘驗相片
    （見相驗卷第48至51頁），該自小客貨車上之刮擦痕均無生
    鏽情形，且未沾有泥土、灰塵等物，堪認係新造成之痕跡，
    佐以證人戊○○、乙○○從事交通事故之勘驗採證工作歷時
    有年、經驗豐富，對於車損痕跡之判斷顯應具有專業之知識
    經驗，且渠等與被告素不相識，與本案又無利害關係等情，
    渠等上開證詞堪值採信，被告所為此部分辯解顯與客觀事證
    不符；至於上開證人對於本件事故所為之蒐證、事故現場圖
    之繪製是否有疏失，尚不影響渠等前開證詞之憑信性。又被
    告固曾聲請傳喚證人甲○○證明其前開辯解之真實性，然經
    本院2 次合法傳喚該名證人，其始終未到庭作證，有送達證
    書附卷可證（見本院卷第55、87頁），而被告及辯護人亦當
    庭撤回傳訊該名證人之聲請（見本院卷第98頁），即無法證
    明被告此部分辯解為真，被告空言抗辯，實難採信。再佐以
    被告於警局接受詢問時，自陳其自小客貨車之刮擦痕是之前
    被撞造成，有作筆錄云云，此有本院製作之勘驗筆錄附卷可
    考（見本院卷第66頁），然於本院準備程序時卻改稱該車之
    前被甲○○撞到時並未製作筆錄云云（見本院卷第13頁背面
    ），前後所述顯有不一，又被告於警詢時另稱其雇用之外勞
    有看到案發經過，然經此長時間之偵審程序，卻未曾再提及
    此名證人，亦未聲請傳喚到庭作證，堪認被告確有推諉卸責
    之意。至於被告所辯其自小客貨車左後方向燈原本就被撞破
    了乙節，經訊問證人戊○○，證稱：當時在自小客貨車後面
    沒有發現車燈碎片等語（見本院卷第65頁背面），證人即里
    港分局偵查隊偵查佐乙○○亦證稱：自小客貨車左後方向燈
    之破損是舊痕跡等語（見本院卷第68頁），核與卷附現場相
    片及道路事故現場圖所示情況一致，則被告此部分辯解或許
    屬實，然依本院前開所認定之2 車碰撞過程及撞擊部位，該
    自小客貨車之左後方向燈原本就不會破損，是被告此部分辯
    解亦無足為有利於其之認定，併此敘明。
(四)、至被告及辯護人所辯案發現場並無機車車身碎片、被害人機
    車右後照鏡並未破裂、且被告之自小客貨車上並無被害人機
    車之車漆殘留，顯見2 車並未發生碰撞云云。然而2 車發生
    碰撞，車身各部位之油漆是否會轉印在他車車身上，會因碰
    撞部位之材質、撞擊力道、碰撞角度等各種因素影響而有不
    同，是被告及辯護人以被告之自小客貨車上並未採集到被害
    人機車車漆乙節，遽謂該2 車必然未發生碰撞，尚屬無據。
    另觀察被告之自小客貨車後側車身之外觀，該車車身自方向
    燈處向上係呈現逐漸內縮之狀態，有該自小客貨車相片附卷
    可證（見相驗卷第47頁），是以雖然該機車之右後照鏡較右
    把手為寬，然極有可能因上開自小貨車車身相當於被害人機
    車右後照鏡高度之處已往內縮，故而未發生碰撞，此顯與常
    情無違。再者，被害人機車前方車殼右側雖已破裂，惟該破
    裂處大部分之車殼仍懸掛於該機車上，且機車車殼係黑色，
    有卷附機車相片可資證明（見相驗卷第19頁下方），是縱有
    車殼掉落地面，亦應非明顯可見，而員警乙○○、戊○○到
    場蒐證時又晚上7 時30分，天色已暗，有卷附現場相片可憑
    （見相驗卷第16至18頁），則上開員警極有可能因此未發覺
    地面有機車車殼之碎片殘留，是此節亦不足為有利於被告之
    認定。
(五)、按汽車停車時應依車輛順行方向緊靠道路右側停車，其右側
    前後輪胎外側距離緣石或路面邊緣不得逾40公分，道路交通
    安全規則第112 條第2 項訂有明文；被告為一正常成年人，
    且考領有普通小型車駕駛執照，有駕照影本1 份附卷可憑（
    見相驗卷第12頁），對此當無不知之理，且其停放車輛時，
    亦無任何不能注意之情事，竟於停放上開車號D9─5382號自
    小客貨車時，疏未緊鄰路邊停放，該車右側前後車輪輪胎外
    側因此距離路面邊緣達60公分，致使飲酒後注意力明顯降低
    ，疏未注意車前狀況之被害人騎乘車號PIF —746 號重型機
    車途經該處時閃避不及不慎撞上，並因此傷重死亡，被告確
    有過失至明。又倘被告確有緊鄰路邊停車，即不會過於侵入
    車輛通行之車道，則被害人騎機車經過時，即有可能不會撞
    上被告停放該處之自小客貨車，而人車倒地傷重死亡，是以
    被告前開過失與被害人之死亡間，顯具有相當因果關係。末
    查，雖依臺灣省高屏澎區車輛行車事故鑑定委員會鑑定意見
    書及臺灣省車輛行車事故覆議鑑定委員會函覆意見，均認
    本件事故係被害人黃漢清酒精濃度嚴重過量駕駛重機車未注
    意車前狀況為肇事原因，丙○○小客貨車無肇事因素云云，
    惟前開鑑定委員會之鑑定意見書，並未考量被告上開違規停
    車行為，尚有未洽，有該鑑定意見書附卷可證（見相驗卷第
    39 、40 頁），而上開覆議鑑定委員會回函，雖已考量被告
    未緊鄰路邊停車之違規行為，但疏未考量其違規停車行為已
    過於佔用車輛通行之路面，與本件事故之發生顯有因果關係
    ，該委員會認為被告駕駛行為全無肇事因素，殊嫌率斷，況
    且車輛事故鑑定機關所為鑑定報告，僅係供法院認定犯罪事
    實有無之參考，本院並不受其限制，自難僅以前開結論不完
    全正確之鑑定意見遽認被告就被害人之死亡無需負過失責任
    。綜上，本件事證明確，被告犯行足堪認定，應予依法論科
    。至於本案被害人固有飲酒後，酒精濃度甚高，已無法安全
    駕駛仍駕駛，復未注意車前狀況之過失，而就本件車禍之發
    生亦有過失，然尚無解於被告刑事責任之成立，併此敘明。
(六)、末者，被告之選任辯護人固於本院準備程序聲請將本案再送
    請其他專業機關鑑定，惟如前所述，本案事證極為明確，被
    告前述過失致死犯行洵足認定，本院考量國家司法資源不應
    任意浪費，認無再請其他機關鑑定之必要，亦就此敘明。
二、論罪科刑：
(一)、新舊法比較：
  1.按行為後法律有變更者，適用行為時之法律。但行為後之法
    律有利於行為人者，適用最有利於行為人之法律，刑法第2
    條第1 項定有明文，茲因被告行為後，刑法於94年2 月2 日
    經總統公布修正，並於95年7 月1 日施行，又關於量刑前之
    決定應適用法律階段，須綜合罪刑有關之共犯、未遂犯、想
    像競合犯、牽連犯、連續犯、結合犯，以及累犯加重、自首
    減輕暨其他法定加減原因（如身分加減）等一切情形，綜其
    全部罪刑之結果而為比較後，始得依刑法第2 條第1 項之規
    定，決定應適用之構成要件、加重減輕事由等相關新舊法律
    ，再依所決定適用之新舊法，依法量刑（最高法院24年度刑
    庭總會決議 (二)、95 年第8 次刑庭會議決議參照）。易言
    之，在量刑之前，即須先就構成要件、加重減輕事由等罪刑
    有關之相關規定，比較新舊法之規定後，決定應適用新法或
    舊法。茲將與本案罪刑有關之法律修正，分述如下：
  (1)按刑法分則編各罪所定罰金之貨幣單位原為銀元，且依修正
    前刑法第33條第5款 規定，罰金刑為1 銀元以上，而有關罰
    金倍數之調整及銀元與新台幣之折算標準，則定有「罰金罰
    鍰標準條例」及「現行法規所定貨幣單位折算新台幣條例」
    ，除罰金以1 銀元折算3 元新台幣外，並將72年6 月26日以
    前修正之刑法部分條文罰金數額提高2 至10倍，其後修正者
    則不再提高倍數；嗣修正後刑法第33條第5 款則將罰金刑提
    高為新台幣1 千元以上，並以百元計算之，且因刑法第33條
    第5 款所定罰金貨幣單位既已改為新台幣，刑法分則編各罪
    所定罰金之貨幣單位亦應配合修正為新台幣，且考量刑法修
    正施行後，不再施用「現行法規所定貨幣單位折算新台幣條
    例」，為使刑法分則編各罪所定罰金之最高數額與刑法修正
    前趨於一致，爰增訂刑法施行法第1 條之1 規定，將刑法分
    則編各罪所定罰金之貨幣單位均改為新台幣，並將72年6 月
    26日以前修正之刑法部分條文罰金數額提高為30倍，其後修
    正者則提高為3 倍。是以刑法分則編各罪所定罰金刑之最高
    數額，於上開規定修正後仍屬一致，並無不同；但其罰金刑
    之最低數額，則比修正前提高，從而自以修正前之規定較為
    有利。
  (2)被告犯罪及自首均在新法施行前，而依修正前刑法第62 條
    之規定，自首之效果為必減輕其刑，而修正後刑法第62 條
    之規定，則將自首之效果改為得減輕其刑。從而，比較修正
    前、後關於自首之規定，應以修正前之規定對被告較為有利
    。
  (3)綜上，依前開決議整體比較結果，本件以修正前之刑法規定
    較有利於被告，爰依刑法第2 條第1 項前段之規定，適用行
    為時即修正前之舊法。
  2.另關於易科罰金或易服勞役等易刑處分及定執行刑等，既係
    於量刑後始應決定之事項，則自無從與量刑前所應適用之法
    律一併綜合比較，故此時縱有分別依新舊法而為適用之情形
    ，亦無不當或不法。而與本案有關之易科罰金折算標準，被
    修正前刑法第41條第1 項前段係規定：「犯最重本刑為5 年
    以下有期徒刑以下之刑之罪，而受6 個月以下有期徒刑或拘
    役之宣告，因身體、教育、職業、家庭之關係或其他正當事
    由，執行顯有困難者，得以1 元以上3 元以下折算1 日，易
    科罰金。」，又被告行為時之易科罰金折算標準，依修正前
    罰金罰鍰提高標準條例第2 條前段（現已刪除）規定，就其
    原定數額提高為100 倍折算1 日，則本件被告行為時之易科
    罰金折算標準，應以銀元300 元折算1 日，經折算為新臺幣
    後，應以新臺幣900 元折算為1 日。惟95年7 月1 日修正公
    布施行之刑法第41條第1 項前段則規定：「犯最重本刑為5
    年以下有期徒刑以下之刑之罪，而受6 個月以下有期徒刑或
    拘役之宣告者，得以新臺幣1000元、2000元或3000元折算1
    日，易科罰金。」比較修正前後之易科罰金折算標準，以修
    正前之規定較有利於被告，依刑法第2 條第1 項後段規定，
    應適用修正前刑法第41條第1 項前段之規定。
(二)、核被告所為，係犯刑法第276 條第1 項之過失致人於死罪。
    其於肇事後，在有偵查犯罪權限之機關及公務員發覺其犯罪
    前，主動向負責處理之員警自承其因駕車發生前揭車禍，進
    而接受裁判等情，有屏東縣警察局里港分局道路交通事故肇
    事人自首情形紀錄表1 份在卷可稽（見本院卷第26頁），已
    符合自首之要件，應依修正前刑法第62條前段之規定，減輕
    其刑。本院審酌被告違規停放車輛，因而肇事致使被害人黃
    漢清死亡，且始終飾詞狡辯，推卸責任，拒絕與被害人家屬
    洽談賠償事宜，以彌補其所造成之損害，犯後態度不佳，本
    應受相當之非難，惟被害人飲酒後酒精濃度甚高仍騎車上路
    ，且未注意車前狀況，方會不慎撞上被告之車輛，被害人過
    失程度顯然較高，被告之過失程度尚屬輕微等一切情狀，量
    處如主文所示之刑。又按中華民國九十六年罪犯減刑條例業
    經總統於96年7 月4 日公布，自同年7 月16日施行，本件被
    告所犯上開各罪，犯罪時間均在96年4 月24日以前，經核尚
    無該條例第3 條所列不予減刑之情形，應均依中華民國九十
    六年罪犯減刑條例第2 條第3 款規定，減其宣告刑刑期2 分
    之1 ，並依修正前刑法第41條第1 項前段，諭知易科罰金之
    折算標準。
據上論斷，應依刑事訴訟法第299 條第1 項前段，刑法第2 條第
1 項前段、第276 條第1 項、第62條前段（修正前）、第41條第
1 項前段（修正前），罰金罰鍰提高標準條例第1 條前段、同條
例第2 項（修正前），中華民國九十六年罪犯減刑條第2 條第3
款、第7 條、第9 條，判決如主文。
本案經檢察官陳川傑到庭執行職務。
中　　華　　民　　國　　96　　年　 　8 　　月　　2　　日
                  刑事第五庭  審判長  法  官  石家禎
                                      法  官  林家聖
                                      法  官  陳秀慧
以上正本證明與原本無異。
如不服本判決應於收受本判決送達後十日內向本院提出上訴書狀
，其未敘述上訴理由者，並得於提起上訴後十日內向本院補提理
由書狀（均須按他造當事人之人數附繕本）「切勿逕送上級法院
」。
中　　華　　民　　國　　96　　年　　8 　　月　　2 　　日
                                      書記官  溫訓暖
附錄本判決論罪科刑法條：
中華民國刑法第276條第1項
因過失致人於死者，處2 年以下有期徒刑、拘役或2 千元以下罰
金。
